臺灣士林地方法院民事簡易判決
                                  111年度士簡字第135號
原      告  陳云英
訴訟代理人  鐘耀盛律師
被      告  俞萬國
訴訟代理人  吳秉緯
上列當事人間請求損害賠償事件，於中華民國111年2月21日言詞
辯論終結，本院判決如下︰
    主  文
被告應給付原告新臺幣壹拾壹萬柒仟零捌元，及自民國一百一十
年十二月二十四日起至清償日止，按年息百分之五計算之利息。
原告其餘之訴駁回。
訴訟費用新臺幣玖仟伍佰捌拾元，由被告負擔新臺幣壹仟貳佰肆
拾伍元，其餘新臺幣捌仟參佰參拾伍元由原告負擔。
本判決原告勝訴部分得假執行，但被告以新臺幣壹拾壹萬柒仟零
捌元為原告預供擔保後，得免為假執行。
原告其餘假執行之聲請駁回。
    事實及理由
一、原告主張：被告於民國109年1月31日14時42分許，駕駛車牌
    號碼0000-00號自用小客車（下稱系爭車輛），沿新北市八
    里區台64線東行往新店、五股方向行駛，行經同路段1.7公
    里處時，本應注意車前狀況，隨時採取必要之安全措施，並
    與前車保持適當之安全距離，而依當時情形，並無不能注意
    之情形，竟疏於注意及此，貿然前行，適訴外人吳文華駕駛
    車牌號碼000-0000號自用小客車副駕駛座搭載其配偶陳云英
    （即本件原告），沿同路段同向行駛在被告駕駛車輛正前方
    ，因見前方有自訴外人邱信宏駕駛之車牌號碼000-0000號營
    業用小客車所掉落之行李箱置於其車道中央而緊急煞車，被
    告見狀煞閃不及，其所駕駛之車輛自後方追撞訴外人吳文華
    所駕駛之車輛，致原告受有創傷性顱內出血、頭皮血腫、頸
    部挫傷等傷害，被告過失不法侵害原告，自應賠償原告醫療
    費用共計新臺幣（下同）84,149元、看護費用共計304,000
    元、休養期間之工作損失140,000元、精神慰撫金350,000元
    ，以上合計請求被告賠償原告878,149元，為此，爰依侵權
    行為之法律關係請求賠償，並聲明：被告應給付原告878,14
    9元，及自起訴狀繕本送達翌日起至清償日止，按年息百分
    之5計算之利息，並願供擔保請准宣告假執行。
二、被告則以：
　㈠事故發生經過及肇事責任確實為被告所造成，應負之刑事責
    任被告均應承擔，被告不爭執。至於原告傷勢為創傷性顱內
    出血及頭皮血腫，係在車廂內撞擊固定物所致，是否有未依
    規定繫上安全帶所導致，原告須說明有無此狀況，若有未繫
    安全帶之情事，原告亦須自負部分責任，而非均為被告過失
    所造成。
　㈡就原告請求賠償之項目及金額，被告意見如下：
　⑴六安堂中醫診所醫藥費及二牙國術館費用部分：
　　本件事故為109年1月31日發生，且依馬偕醫院109年7月2日
    診斷書並無右側腕部挫傷之傷情，而原告直至109年5月19日
    才至六安堂中醫診所就醫，與事故日相距3個多月，原告應
    證明請求六安堂中醫診所之醫藥費係與本次事故有關。另原
    告至二牙國術館接受民俗療法治療調理，就醫日期根據治療
    證明書所載明為109年5月30日，亦與事故日相差甚遠，且所
    載明之傷情亦是馬偕醫院未提及的，而國術館非衛福部所認
    可之正規醫療院所，其療效及收費標準為何，無從得知。　
　⑵休養期間之工作損失部分：
    勞動能力之減損有程度之差別，應就所受之傷害及原本之工
    作性質衡量之，根據馬偕醫院109年7月2日診斷證明書所示
    ，原告於109年1月31日急診住院，至109年2月2日出院，住
    院休養2天，醫師醫囑根據原告傷情並未載明原告是否休養
    之日期，但有載明原告主訴休養期間至6月30日，惟休養期
    間之工作損失不能以原告自行認定之休養天數，應以住院2
    天之認定始合理，原告向被告請求休養期間之工作損失140,
    000元，實難謂為合理。
　⑶看護費用部分：
　　一般而言，住院期間之看護皆因傷情嚴重所需，出院後之居
    家看護則應由專業醫師之診斷，以證明確有看護之必要，並
    依實際傷勢等情況判斷，看護費用亦不相同。原告因本件事
    故所致傷害是否須看護照顧及照顧期間等，皆未提出明確之
    證明，原告提供之馬偕醫院109年7月2日診斷證明書醫囑並
    未提及原告需專人看護，而是原告自行認定需專人看護期間
    為152天，原告亦未提供看護費用收據佐證，專人照顧天數
    應以原告住院2天之認定為合理，超過之天數實不合理。
　⑷精神慰撫金部分：
　　本件事故原告請求35萬元之精神慰撫金，然衡量原告所受傷
    勢及復原情況，原告主張之精神慰撫金實屬過高等語，資為
    抗辯。並聲明：原告之訴駁回，如受不利判決，願供擔保免
    予假執行。
三、得心證之理由：
  ㈠本件原告主張訴外人吳文華於上開時、地搭載原告，與被告
    所駕駛系爭車輛發生碰撞，原告因此受有創傷性顱內出血、
    頭皮血腫、頸部挫傷等傷害之事實，業經原告對被告提起刑
    事過失傷害告訴，經本院刑事庭以110年度審交簡字第101號
    刑事簡易判決判處被告有期徒刑3月確定在案，有該刑事簡
    易判決在卷可稽，並經本院調閱該案刑事卷宗查核無誤，且
    為兩造所不爭執，堪認原告前開主張為真實。雖被告辯稱原
    告傷勢為創傷性顱內出血及頭皮血腫，係在車廂內撞擊固定
    物所致，原告是否有未依規定繫上安全帶所導致，若有未繫
    安全帶之情事，原告亦須自負部分責任，而非均為被告過失
    所造成云云，然被告就此抗辯並未提出任何證據以實其說，
    恐難憑採。
  ㈡按因故意或過失，不法侵害他人之權利者，負損害賠償責任
    ；汽車、機車或其他非依軌道行駛之動力車輛，在使用中加
    損害於他人者，駕駛人應賠償因此所生之損害。不法毀損他
    人之物者，被害人得請求賠償其物因毀損所減少之價額；不
    法侵害他人之身體或健康者，對於被害人因此喪失或減少勞
    動能力或增加生活上之需要時，應負損害賠償責任；不法侵
    害他人之身體、健康、名譽、自由、信用、隱私、貞操，或
    不法侵害其他人格法益而情節重大者，被害人雖非財產上之
    損害，亦得請求賠償相當之金額，民法第184條第1項前段、
    第191條之2、第196條、第193條第1項、第195條第1項前段
    分別定有明文。本件被告駕駛系爭車輛，因未注意車前狀況
    ，隨時採取必要之安全措施，並與前車保持適當之安全距離
    ，致追撞訴外人吳文華駕駛之車輛，並造成原告受有前述傷
    害，被告就此侵權行為，自應負損害賠償責任，茲就原告請
    求損害賠償之金額分述如下：
  ⑴醫療費用84,149元部分：
　①原告主張因被告前開駕車過失致使原告受有前述傷勢，因而
    支出醫療費用84,149元等情，業據原告提出馬偕紀念醫院乙
    種診斷證明書1紙、亞東紀念醫院診斷證明書（乙種）2紙、
    馬偕紀念醫院醫療費用收據11紙、亞東紀念醫院醫療費用收
    據4紙等為證，且為被告所不爭執，是原告請求被告給付關
    於此部分所支出之醫療費用8,209元，實屬有據，應予准許
    。
　②至於原告另提出二牙國術館治療證明書1紙、六安堂中醫診所
    診斷證明書1紙、六安堂中醫診所門診費用明細表收據1紙等
    佐證此部分同為系爭事故所造成傷害等情，然此為被告所否
    認，並以前情抗辯。經查，原告所提出六安堂中醫診所診斷
    證明書係於109年8月5日開立，且原告於此中醫診所應診日
    期係自109年5月19日起，與被告前述過失傷害行為已相隔3
    個月有餘，而此中醫診所所載病名為右側腕部挫傷之初期照
    護，此亦與原告於系爭事故發生後至馬偕醫院急診後經檢出
    之創傷性顱內出血、頭皮血腫、頸部挫傷等傷勢並不相同，
    已難認原告至六安堂中醫診所就診所支出之25,840元與被告
    前述侵權行為間有何相當因果關係，原告此部分請求，難認
    有據。
　③另原告請求二牙國術館費用50,100元部分，因國術館係民俗
    療法，非屬醫療必要行為，原告既已於馬偕醫院及亞東紀念
    醫院就診治療，其等醫療院所醫療水準應優於所謂國術館，
    應無另行尋求民俗療法之必要，是原告此部分之請求，不應
    准許。
　④雖原告聲請傳訊六安堂中醫診所醫師黃志煜及二牙國術館技
    術員任進德為證人到庭證述部分，然證人黃志煜、任進德均
    非在場見聞系爭事故所致原告傷勢之人，縱其等證述中醫診
    所診斷證明書所載病名或治療證明書所載損傷部位原因為外
    力撞擊，亦無法證明與系爭交通事故必然相關，且原告前述
    至六安堂中醫診所就診所支出費用已認與被告前述過失行為
    間並無相當因果關係存在，且原告亦無必要至二牙國術館另
    為民俗治療，是原告此部分聲請，經核即無調查之必要，附
    此敘明。
　⑵看護費用304,000元部分：
  ①原告主張被告應給付以每日2,000元計算合計152日之看護費
    用乙情，雖有提出馬偕紀念醫院乙種診斷證明書1紙為證，
    然被告就每日看護金額2,000元部分不爭執，惟抗辯看護日
    數應以原告住院2日計算，而非原告所主張152日等情。經查
    ，依原告提出之馬偕紀念醫院乙種診斷證明，已明確記載原
    告於本院自民國109年1月31日起至民國109年2月2日止，共
    住院1次等內容，可知原告自109年1月31日起至109年2月2日
    止之住院期間，需專人照護期間共為3日，且依現今社會一
    般全日照護病患市場行情，認原告請求以每日2,000元計算
    看護費用，核與目前現今社會聘請專人看護費用相當，是原
    告請求被告給付3日看護費用共計6,000元（計算式：3日×2,
    000元=6,000元），實屬有據，應予准許。
  ②至於原告另主張其出院後生活無法自理，需休養至109年6月3
    0日，故有專人看護必要，並請求出院後至109年6月30日間
    之看護費用。雖馬偕紀念醫院診斷證明醫師囑言曾記載：病
    患主訴休養時期至06/30等語。然此係醫師依照原告就醫時
    所為陳述（即病患主訴）而記載，並非該醫師本其醫學專業
    ，以原告所受傷勢部位及程度而為客觀認定，當不能據以證
    明原告自出院後至同年6月30日期間仍有專人看護之必要，
    故原告此部分之請求，應屬無據。
  ⑶休養期間之工作損失140,000元部分：
　  原告主張其事故前係任職於永昌牛肉麵擔任服務員一職，每
    月薪資28,000元，因系爭事故需休養5個月期間不克上班，
    因而受有工作損失140,000元，雖提出薪資證明書及在職證
    明書各1紙為證。然依原告所提出之馬偕紀念醫院診斷證明
    書之醫師囑言並未記載原告受有前述傷勢需為休養時日為何
    ，而被告僅就原告於住院期間所致工作損失並不爭執，是原
    告因傷住院不能工作期間應自109年1月31日起至109年2月2
    日止，共計3日，原告請求被告給付此3日之工作損失2,799
    元（計算式為：3日×28,000元/30日=2,799元，小數點以下
    四捨五入），應屬有據，原告逾此範圍之請求即屬無據，不
    應准許。
  ⑷精神慰撫金35萬元部分：
　　原告主張其因被告之過失行為造成其身體受傷，致原告留有
    頭痛創傷後遺症，終身無法抹滅，身體骨骼挫傷等不良影響
    工作至鉅，已造成精神焦慮狀態，請求被告賠償精神上損害
    。本院審酌原告所受傷害係創傷性顱內出血、頭皮血腫、頸
    部挫傷等傷害，且原告為70年出生，高中畢業，為從事服務
    業之人，家庭經濟狀況勉持，名下有動產，被告為48年出生
    ，高中肄業，為從事自由業之人，家庭經濟狀況小康，名下
    有汽車等情，有本院調取兩造之稅務電子閘門財產所得調件
    明細表在卷可稽，並考量兩造身份、地位及經濟能力、被告
    之加害程度等一切情狀，認原告所得請求之非財產上之損害
    賠償金額以10萬元為允當。
  ㈢綜上所述，原告請求被告賠償本件被告駕車過失所受損害117
    ,008元（即8,209＋6,000＋2,799＋100,000＝117,008），核屬
    依法有據，應予准許。
四、從而，原告依侵權行為之法律關係，訴請被告應給付原告11
    7,008元，及自起訴狀繕本送達翌日（即110年12月24日）起
    至清償日止，按年息百分之5計算之利息，為有理由，應予
    准許，逾此部分之請求，為無理由，應予駁回。而原告此駁
    回之部分，其假執行之聲請即失所附麗，應併予駁回。
五、本件事證已臻明確，兩造其餘攻擊防禦方法及所提證據資料
    ，核與本件判決所得心證及結果均不生影響，毋庸逐一論述
    ，附此敘明。　　
六、本件係就民事訴訟法第427條第1項適用簡易程序所為被告部
    分敗訴之判決，依同法第389條第1項第3款規定，應依職權
    就原告勝訴部分宣告假執行，並依被告聲請併予諭知如被告
    以主文第4項後段所示金額為原告預供擔保，得免為假執行
    。另依職權確定訴訟費用額為9,580元（第一審裁判費），
    其中1,245元應由被告負擔，其餘8,335元由原告負擔。
中　　華　　民　　國　　111 　年　　3 　　月　　 7　　日
                  士林簡易庭法  官  莊明達
上列正本係照原本作成。
如不服本判決，應於判決送達後20日內，向本院提出上訴狀並應
記載上訴理由，如於本判決宣示後送達前提起上訴者，應於判決
送達後20日內補提上訴理由書（須附繕本）。
中　　華　　民　　國　　111 　年　　3 　　月　　7 　　日
                            書記官  王淳平